Images du répertoire du notaire Jean Thierry pour l'étude V
Archives nationales de France
Images du répertoire du notaire Jean Thierry pour l'étude V
8 août 1732 - 14 mars 1748
MC/RE/V/6
Etude V; Thierry, Jean
Un registre
Archives nationales de France
Minutes et répertoires: la loi 2008-696 du 15 juillet 2008 relative aux archives a fixé à 75 ans à compter de la date de l'acte, ou à 25 ans à compter de la date du décès de l'intéressé si ce délai est plus bref, le délai de communication des minutes et répertoires des notaires; ce délai est porté à 100 ans à compter de la date de l'acte si le document se rapporte à un mineur (code du Patrimoine, articles L213-2, 4e d et 5e).
Autres documents de l'étude (dossiers de clients, comptabilité...): s'agissant d'archives privées, ces documents sont communicables selon les modalités fixées par le déposant ou le donateur.
Certains documents ne sont pas accessibles sous leur forme originale en raison de leur mauvais état de conservation.
Registre versé aux Archives nationales en 1997.
Images des répertoires de l’étude V
Archives de l'étude V
répertoire d'officier public ministériel
- Répertoire chronologique pour la période du 8 août 1732 au 14 mars 1748, 8 août 1732 - 14 mars 1748; MC/RE/V/6; Ce répertoire contient 259 feuillets de papier manuscrits, hauteur 39,5 x largeur 25 cm, et fait partie d'un registre de 265 feuillets. Le registre est en bon état.
  Le registre contient aussi le répertoire du notaire Thomas Simon Perret pour la période du 20 juin 1746 au 30 mars 1748.
  Ce répertoire contient, pour chaque année et chaque mois lisiblement mentionnés, sur trois colonnes encadrées, dans l'ordre, la nature de l'acte, les noms des parties, la date du jour en chiffres arabes.
  répertoire
  - Liste chronologique des actes pour la période du 8 août au 30 décembre 1732, 8 août - 30 décembre 1732; 1 r°-3 r°
  - Liste chronologique des actes pour la période du 3 janvier au 30 décembre 1733, 3 janvier - 30 décembre 1733; 4 r°-13 v°
  - Liste chronologique des actes pour la période du 2 janvier au 31 décembre 1734, 2 janvier - 31 décembre 1734; 14 r°-23 v°
  - Liste chronologique des actes pour la période du 1er janvier au 31 décembre 1735, 1er janvier - 31 décembre 1735; 25 v°-37 v°
  - Liste chronologique des actes pour la période du 2 janvier au 31 décembre 1736, 2 janvier - 31 décembre 1736; 41 r°-54 r°
  - Liste chronologique des actes pour la période du 3 janvier au 31 décembre 1737, 3 janvier - 31 décembre 1737; 54 v°-73 v°
  - Liste chronologique des actes pour la période du 2 janvier au 31 décembre 1738, 2 janvier - 31 décembre 1738; 74 r°-90 v°
  - Liste chronologique des actes pour la période du 3 janvier au 30 décembre 1739, 3 janvier - 30 décembre 1739; 90 v°-107 r°
  - Liste chronologique des actes pour la période du 4 janvier au 31 décembre 1740, 4 janvier - 31 décembre 1740; 107 v°-122 v°
  - Liste chronologique des actes pour la période du 2 janvier au 30 décembre 1741, 2 janvier - 30 décembre 1741; 122 v°-137 v°
  - Liste chronologique des actes pour la période du 1er janvier au 31 décembre 1742, 1er janvier - 31 décembre 1742; 138 r°-155 v°
  - Liste chronologique des actes pour la période du 1er janvier au 28 décembre 1743, 1er janvier - 28 décembre 1743; 156 r°-176 r°
  - Liste chronologique des actes pour la période du 1er janvier au 31 décembre 1744, 1er janvier - 31 décembre 1744; 176 r°-196 r°
  - Liste chronologique des actes pour la période du 2 janvier au 31 décembre 1745, 2 janvier - 31 décembre 1745; 196 v°-212 v°
  - Liste chronologique des actes pour la période du 7 janvier au 31 décembre 1746, 7 janvier - 31 décembre 1746; 212 v°-228 v°
  - Liste chronologique des actes pour la période du 2 janvier au 31 décembre 1747, 2 janvier - 31 décembre 1747; 229 r°-247 r°
  - Liste chronologique des actes pour la période du 2 janvier au 14 mars 1748, 2 janvier - 14 mars 1748; 247 v°-251 r°
  - Liste chronologique des contrats de tontine pour la période du 17 mai 1734 au 26 mars 1735, 17 mai 1734 - 26 mars 1735; 24 r°-25 r°
  - Liste chronologique des contrats de tontine pour la période du 20 décembre 1734 au 15 juin 1736, 20 décembre 1734 - 15 juin 1736; 38 r°-40 v°
  - Liste chronologique des contrats de tontine et de rentes pour la période du 5 août 1745 au 26 janvier 1746, 5 août 1745 - 26 janvier 1746; 251 v°-253 v°
  - Liste chronologique des contrats de tontine pour la période du 16 décembre 1745 au 21 février 1747, 16 décembre 1745 - 21 février 1747; 254 r°-259 v°